【裁判字號】    98,上訴,748
【裁判日期】    980909
【裁判案由】    毒品危害防制條例
【裁判全文】
臺灣高等法院臺南分院刑事判決         98年度上訴字第748號
上 訴 人
即 被 告  甲○○
上列上訴人因違反毒品危害防制條例案件，不服臺灣臺南地方法
院98年度訴字第659號中華民國98年6月10日第一審判決（起訴案
號：臺灣臺南地方法院檢察署98年度毒偵字第543號 ），提起上
訴，本院判決如下：
    主  文
上訴駁回。
    理  由
一、依刑事訴訟法第350條、第361條、第362條、第367條規定，
    不服地方法院之第一審判決而上訴者，須提出上訴書狀，並
    應敘述具體理由，為上訴必備之程式；其所提出之書狀未敘
    述上訴理由，或僅曾以言詞陳述上訴理由者，均應於上訴期
    間屆滿後20日內補提理由書於第一審法院。第一審法院經形
    式審查，認逾期未補提上訴理由者，應定期間先命補正；逾
    期未補正者，為上訴不合法律上之程式，應以裁定駁回。倘
    已提出上訴理由，但所提非屬具體理由者，則由第二審法院
    以上訴不合法律上之程式，判決駁回。而所謂具體理由，必
    係依據卷內既有訴訟資料或提出新事證，指摘或表明第一審
    判決有何採證認事、用法或量刑等足以影響判決本旨之不當
    或違法，而構成應予撤銷之具體事由，始克當之（例如：依
    憑證據法則具體指出所採證據何以不具證據能力，或依憑卷
    證資料，明確指出所為證據證明力之判斷如何違背經驗、論
    理法則）；倘僅泛言原判決認定事實錯誤、違背法令、量刑
    失之過重或輕縱，而未依上揭意旨指出具體事由，或形式上
    雖已指出具體事由，然該事由縱使屬實，亦不足以認為原判
    決有何不當或違法者（例如：對不具有調查必要性之證據，
    法院未依聲請調查亦未說明理由，或援用證據不當，但除去
    該證據仍應為同一事實之認定），皆難謂係具體理由，俾與
    第二審上訴制度旨在請求第二審法院撤銷、變更第一審不當
    或違法之判決，以實現個案救濟之立法目的相契合，並節制
    濫行上訴（ 最高法院97年度台上字第892號刑事判決意旨參
    照）。
二、上訴意旨略以：上訴人即被告甲○○雖有再次施用毒品之犯
    行，惟上訴人無經濟能力，難有長期施用之可能，且上訴人
    經年失業，又必須日夜照顧80歲之獨居重症老母，心情之鬱
    悶程度可見一斑，遇有非善意之第三人提供毒品施行時，為
    解一時苦楚，才又不得已誤觸法網，雖屬罪有應得，但亦其
    情可憫，盼請考量被告之犯行未傷及社會他人，斟酌刑法第
    57條規定改判較輕之刑，爰不服原判決依法上訴云云。
三、經查：
（一）上訴人即被告甲○○於民國 (下同)98年2月25日15時許往
      前回溯72小時內之某時許，在臺南市○○街之振興公園，
      以注射方式施用第一級毒品海洛因1次。嗣於同年2月25日
      13 時5分許為警查獲，並在其騎乘之車號VIV-190號機車
      下扣得毛重0.25公克之海洛因一包，因而查悉上情。
（二）上訴人即被告甲○○對於前開施用第一級毒品之犯罪事實
      坦承不諱，並有高雄市立凱旋醫院98年3月9日高市凱醫驗
      字第9483號濫用藥物成品檢驗鑑定書在卷可佐，甲○○之
      犯行洵堪認定。原審法院認上訴人即被告甲○○係犯毒品
      危害防制條例第10條第1項施用第一級毒品罪 。被告非法
      持有第一級毒品海洛因之低度行為，應為其施用之高度行
      為所吸收，不另論罪。被告前因竊盜案件，經判處有期徒
      刑5月，減為有期徒刑2月又15日 ，於97年4月28日執行完
      畢，有臺灣高等法院被告全國前案紀錄表在卷可稽，其於
      受徒刑之執行完畢後 5年以內再故意犯本件有期徒刑以上
      之罪，應依刑法第47條第1項之規定論以累犯 ，並加重其
      刑。原審審酌被告前因施用毒品案件，經觀察、勒戒及強
      制戒治執行完畢後，復於93年間因施用毒品犯行遭追訴處
      罰，竟再為本件施用毒品犯行，顯見其戒除毒癮之意志薄
      弱，無視於毒品對於自身健康之戕害及國家對於杜絕毒品
      犯罪之禁令，惟考量被告施用毒品犯行，在性質上乃屬對
      自我身心健康之自戕行為，尚未嚴重破壞社會秩序、侵害
      他人權益，及犯後坦承犯行，尚有悔意等一切情狀，量處
      有期徒刑8月。 原審法院已詳敘認定上訴人犯罪事實之理
      由、證據及量刑審酌之事由，從形式上予之審查，並無違
      背法令之情形。
（三）上訴意旨以上訴人即被告甲○○施用毒品乃其情可憫等語
      ，援引刑法第57條規定，認原審量刑過重，形式上雖已指
      出具體事由，然原審法院業已衡酌被告之動機、目的、手
      段、所生危害，以及犯後態度等一切情狀，並納為量刑依
      據，詳如上述，從而該等事由縱使屬實，亦不足以認為原
      判決之量刑有何不當或違法，上訴人以此指摘原判決，顯
      非具體理由。揆諸上揭說明，本件上訴人即被告甲○○所
      提出之上訴理由，均難謂係具體理由，不合上訴之法定要
      件，應予駁回，並不經言詞辯論為之。
四、依刑事訴訟法第367條前段、第372條，判決如主文。
中    華    民    國    98    年    9     月    9     日
                    刑事第三庭  審判長法  官  陳義仲
                                      法  官  宋明中
                                      法  官  蔡勝雄
以上正本證明與原本無異。
如不服本判決應於收受送達後10日內向本院提出上訴書狀，其未
敘述上訴理由者，並得於提起上訴後10日內向本院補提理由書（
均須按他造當事人之人數附繕本）「切勿逕送上級法院」。
                                      書記官  汪姿秀
中    華    民    國    98    年    9     月    9     日


司法院資訊處製作；財團法人民間司法改革基金會備份。
